臺灣桃園地方法院刑事判決　　　　　　　 94年度訴字第695號
公　訴　人　臺灣桃園地方法院檢察署檢察官
被　　　告　甲○○　男　33歲.
上列被告因違反電信法等案件，經檢察官提起公訴（94年度偵緝
字第251 號），被告於本院準備程序時，就被訴事實為有罪之陳
述，經告知簡式審判程序之旨，及聽取當事人意見後，本院合議
庭裁定由受命法官獨任進行簡式審判程序，判決如下：
    主  文
甲○○連續行使偽造私文書，累犯，處有期徒刑捌月。如附表所
示簽帳單之商店存根聯上偽造之「郭傳勛」署押共玖枚沒收。又
連續意圖為自己不法之利益，以無線方式，盜用他人電信設備通
信，累犯，處有期徒刑參月。應執行有期徒刑拾月。如附表所示
簽帳單之商店存根聯上偽造之「郭傳勛」署押共玖枚沒收。
    事  實
一、甲○○於民國81年間因偽造有價證券案件，經最高法院判處
    有期徒刑4 年6 月確定，復因違反妨害兵役治罪條例案件，
    經臺灣雲林地方法院判處有期徒刑7 月確定，上開二罪定應
    執行有期徒刑4 年10月確定。另於85年間因違反麻醉藥品管
    制條例案件，經臺灣臺北地方法院判處有期徒刑7 月，又因
    軍法案件，經判處有期徒刑1 年，再因偽造文書案件，經臺
    灣臺南地方法院判處有期徒刑6 月確定，以上三罪定應執行
    有期徒刑2 年確定。上開數罪接續執行，於91年1 月18日縮
    短期刑期執行完畢。
二、詎甲○○仍不知悔改，於91年6 月10日某時，行經臺北市○
    ○街某處公共電話亭，見該處有郭傳勛於不詳時間，遺留在
    該處之內置有富邦商業銀行卡號為0000000000000000號信用
    卡、慶豐商業銀行卡號為0000000000000000號及華僑商業銀
    行卡號為0000000000000000號之信用卡各1 張之皮包1 只，
    魏仕欽竟基於意圖為自己不法所有之犯意，將之侵占入己（
    侵占遺失物部分業已罹於追訴權時效）。旋基於意圖為自己
    不法所有及行使偽造私文書之概括犯意，連續多次於附表所
    示之時間、地點，提示前揭侵占所得之信用卡予如附表所示
    之各特約商店刷卡消費，並於每次刷卡時，在1 式2 聯（第
    1 聯為客戶存根聯、第2 聯為商店存根聯）信用卡簽帳單之
    第1 聯上偽造「郭傳勛」之署押，並因而複寫該署押於簽帳
    單第2 聯上，以表示郭傳勛同意依據信用卡持卡人合約條件
    ，按簽帳單之金額付款予發卡銀行意思之簽帳單，而偽造不
    實之簽帳單私文書，以詐取如附表所示之物品，使真正持卡
    人郭傳勛有受發卡銀行追償該等消費款項之虞，足以生損害
    於郭傳勛、發卡銀行、各該商號及財團法人聯合信用卡處理
    中心對於信用卡簽帳消費管理之正確性。嗣郭傳勛於前揭皮
    包遺失之翌日即91年6 月11日以電話向富邦商業銀行、慶豐
    商業銀行及華僑商業銀行辦理掛失止付時，銀行人員經查詢
    告知其所有上開信用卡，已遭他人盜刷，郭傳勛立即報警，
    警方依如附表所示店家提供監視器翻拍照片，而循線查獲甲
    ○○。
三、甲○○明知真實姓名年籍不詳綽號「阿寶」之男子，於91年
    12 月29 日某時，在臺北縣三重市重新橋下，向其兜售廠牌
    為NOKIA 、型號為3310、序號為000000000000000 號、內置
    有門號為0000000000號晶片卡之行動電話，原係乙○○所有
    ，然於91年12月29日某時許在桃園縣桃園市○○路361 號，
    遭不詳人士所竊，係屬來路不明之贓物，竟仍基於故買贓物
    之犯意，以新臺幣（下同）1500元代價向該名男子購買之。
    得手後，先將置於該行動電話內之晶片卡取出，欲留供日後
    使用，行動電話則以700 元之代價轉售予由李卿益擔任店長
    ，位在桃園縣桃園市○○路60號之「E 電訊」。甲○○復基
    於意圖詐取免繳通信費用不法利益之概括犯意，自91年12月
    29日下午2 時47分起迄92年1 月1 日早上7 時40分止，連續
    在桃園縣市等處，將前揭取得門號為0000000000號之晶片卡
    置入其個人使用之行動電話內，以此無線方式，盜用該晶片
    卡與他人通信，使遠傳電信股份有限公司誤信其係有權撥打
    之行動電話用戶，而對非真正客戶甲○○提供服務，藉此取
    得免納通信費用約1659元（起訴書誤載為1745.9元）之財產
    上不法利益，足生損害於遠傳電信股份公司及乙○○。嗣乙
    ○○於92年1 月16日接獲門號為0000000000號行動電話費用
    帳單，查覺有異，經向遠傳電信股份有限公司查詢，始知該
    門號已遭他人盜用，經報警而循線查獲上情。
四、案經臺北市政警察局移送臺灣臺北地方法院檢察署呈請臺灣
    高等法院檢察署核轉臺灣桃園地方法院檢察署檢察官及交通
    部電信總局函送臺灣桃園地方法院檢察署檢察官偵查起訴。
    理  由
一、訊之被告甲○○對於上開犯罪事實，於偵查及本院審理時均
    坦承不諱，而就被告持被害人郭傳勛所有如附表所示之信用
    卡，於附表所示時、地盜刷等情，除經被害人郭傳勛於警詢
    時指述綦詳外，並經證人如附表所示商店店員邱雅玲、余百
    組、侯建甫於警詢時證述明確，此外復有被告至如附表所示
    商店盜刷信用卡時，遭店內錄影機攝錄之翻拍照片4 幀及簽
    帳單影本8 紙在卷足憑；另就被告故買被害人乙○○遭竊之
    行動電話後，將該手機內之晶片卡取出置入其所持有之行動
    電話內後以之供其通信使用，行動電話則轉賣予「E 電訊」
    等情，業經被害人乙○○指述明確，並有證人李卿益於警詢
    中指述明確，另證人梁佳蓉、梁慧如於警詢時亦證稱，被告
    確曾有以號碼為0000000000號之行動電話與之聯絡等語明確
    ，此外復有讓渡書及0000000000號行動電話通話明細表在卷
    足憑，是堪認被告自白與事實相符，應可採為論罪科刑之依
    據。綜上，本件事證明確，被告犯行洵堪認定，應依法論科
    。
二、論罪科刑部分：
  (一)就犯罪事實二、部分：
    按信用卡簽帳單，係持卡人向特約商店消費後，簽署持卡人
    之姓名，由特約商店將第1 聯交持卡人收執，第2 聯則由特
    約商店取回，再由特約商店交與收單機構存查，資以向發卡
    銀行請款。該簽帳單由持卡人簽名，即表示持卡人同意依據
    其與發卡銀行間之約定，對其所購物品或接受服務，均應按
    簽帳單之消費金額，付款與發卡銀行。故持卡人於簽帳單簽
    名，係對所簽金額負擔付款之義務，性質上屬消費付款契約
    書，亦為私文書（最高法院90年度臺上字第6898號判決參照
    ）。是在簽帳單上偽簽持卡人署押，並持以行使，係犯刑法
    第216 條、第210 條之行使偽造私文書罪。又被告持侵占所
    得之信用卡假冒被害人郭傳勛名義向特約商店行使，使各該
    特約商店職員陷於錯誤，而交付其所選定之商品，核被告此
    部分所為，應係犯刑法第339 條第1 項之詐欺取財罪。上開
    偽造署押均屬偽造私文書之部分行為，偽造私文書之低度行
    為復為行使之高度行為所吸收，均不另論罪。而被告先後9
    次行使偽造私文書及詐欺取財之犯行，時間緊接，方法相同
    ，均觸犯構成要件相同之罪，顯均基於概括犯意反覆為之，
    均為連續犯，均應依刑法第56條之規定，各以一罪論。被告
    所犯上開連續行使偽造文書罪及連續詐欺取財罪2 罪間，有
    方法結果之牽連犯關係，應依刑法第55條規定，論以較重之
    連續行使偽造私文書罪。
  (二)就犯罪事實三、部分：
    核被告所為，係犯刑法第349 條第2 項之故買贓物罪及電信
    法第56條第1 項之盜用他人通信設備罪。被告先後多次盜用
    他人電信設備通信犯行，時間緊接，方法相同，觸犯構成要
    件相同之罪，顯係基於概括犯意而為之，應依連續犯之規定
    論以一罪，並依法加重其刑。其所犯上開2 罪間，有方法結
    果之牽連關係，為牽連犯，應依刑法第55條之規定，從一重
    論以連續盜用他人電信設備通信罪。
  (三)被告所犯上開連續行使偽造私文書罪及連續盜用他人電信設
    備罪間，犯意各別，罪名不同，應分論併罰之。另被告於81
    年間因偽造有價證券案件，經最高法院判處有期徒刑4 年6
    月確定，復因違反妨害兵役治罪條例案件，經臺灣雲林地方
    法院判處有期徒刑7 月確定，上開二罪定應執行有期徒刑4
    年10月確定。另於85年間因違反麻醉藥品管制條例案件，經
    臺灣臺北地方法院判處有期徒刑7 月，又因軍法案件，經判
    處有期徒刑1 年，再因偽造文書案件，經臺灣臺南地方法院
    判處有期徒刑6 月確定，以上三罪定應執行有期徒刑2 年確
    定。上開數罪接續執行，於91年1 月18日縮短期刑期執行完
    畢，有臺灣高等法院被告全國前案紀錄表1 紙在卷足憑，其
    於有期徒刑執行完畢後，5 年內再犯本件有期徒刑以上之罪
    ，為累犯，應依刑法第47條之規定加重其刑。並遞加重之。
    爰審酌被告素行不端，年紀尚輕，不思循正當途徑以獲取財
    富，圖謀不勞而獲，且迄今尚未與被害人達成和解，然其犯
    後尚能坦承犯行，知所悔過等一切情狀，分別量處如主文所
    示之刑，並定其應執行之刑。
三、沒收部分：
    如附表所示簽帳單之商店存根聯存根聯上偽造之「郭傳勛」
    」署押共9 枚，均應依刑法第219 條宣告沒收。至附表所示
    各筆刷卡購物時，被告所偽造之「郭傳勛」名義簽帳單之顧
    客存根聯9 紙，雖屬被告前揭偽造私文書所得之物及供詐欺
    所用之物，然並未扣案，且被告於本院審理時已供承業已撕
    毀丟棄，足證其業已滅失，爰不為沒收之宣告。至附表所示
    簽帳單顧客存根聯既已滅失，則其上偽造之「郭傳勛」署押
    自毋庸為沒收之諭知，附此敘明。
據上論斷，應依刑事訴訟法第273 條之1 第1 項、第299 條第1
項前段，電信法第56條第1 項，刑法第11條前段、第56條、第
216 條、第210 條、第339 條第1 項、第349 條第2 項、第55條
、第47條、第51條第5 款、第219 條，罰金罰鍰提高標準條例第
1條 前段，判決如主文。
本案經檢察官廖先志到庭執行職務。
中　　華　　民　　國　　94　　年　　5 　　月　　26　　日
             臺灣桃園地方法院刑事第10庭
                  法  官    柯姿佐
以上正本證明與原本無異。
如不服本判決，應於判決送達後10日內向本院提出上訴狀（應附
繕本），上訴於臺灣高等法院。
　　　　　　　　　書記官　  張淑芬
中　　華　　民　　國　　94　　年　　5 　　月　　26　　日
附錄論罪科刑法條
電信法第56條第1項
意圖為自己或第三人不法之利益，以有線、無線或其他電磁方式
，盜接或盜用他人電信設備通信者，處5 年以下有期徒刑，得併
科新台幣150 萬元以下罰金。
中華民國刑法第216條
(行使偽造變造或登載不實之文書罪)
行使第二百十條至第二百十五條之文書者，依偽造、變造文書或
登載不實事項或使登載不實事項之規定處斷。
中華民國刑法第210條
(偽造變造私文書罪)
偽造、變造私文書，足以生損害於公眾或他人者，處五年以下有
期徒刑。
中華民國刑法第339條第1項
(普通詐欺罪)
意圖為自己或第三人不法之所有，以詐術使人將本人或第三人之
物交付者，處五年以下有期徒刑、拘役或科或併科一千元以下罰
金。
中華民國刑法第349條第2項
搬運、寄藏、故買贓物或為牙保者，處五年以下有期徒刑、拘役
或科或併科一千元以下罰金。
~Fo
附表
┌──┬───────┬────────┬───────┬──────┬──────┬───────┐
│編號│盜 刷 地 點   │ 盜  刷  時  間 │盜刷信用卡之發│盜刷金額及所│ 偽 造 署 押│  備      註  │
│    │              │                │卡銀行及卡號  │得財物      │            │              │
├──┼───────┼────────┼───────┼──────┼──────┼───────┤
│ 1  │臺北市○○○路│91年6 月10日19時│慶豐商業銀行  │盜刷1200元，│偽造「郭傳勛│嗣將盜刷所得之│
│    │3段134號華曜旅│19 分 許        │00000000000000│取得復興航空│」之署押於簽│復興航空機票15│
│    │行社有限公司  │                │09            │機票7張     │帳單上共計6 │張，以18300 元│
│    │              ├────────┼───────┼──────┤枚（商店存根│之代價，轉賣予│
│    │              │91年6月10日19時3│富邦商業銀行  │盜刷5440元，│聯及顧各存根│一姓名年籍不詳│
│    │              │1分許           │00000000000000│取得復興航空│聯各3枚）   │之人，所得花用│
│    │              │                │00            │機票4張     │            │殆盡          │
│    │              ├────────┼───────┼──────┤            │              │
│    │              │91年6月10日19時3│華僑商業銀行  │  同  上    │            │              │
│    │              │2分許           │00000000000000│            │            │              │
│    │              │                │04            │            │            │              │
├──┼───────┼────────┼───────┼──────┼──────┼───────┤
│2   │臺北市中山區錦│91年6月10日19時5│華僑商業銀行  │以左開信用卡│  同   上   │嗣以12000 元之│
│    │州街367 號金世│2分許           │00000000000000│各盜刷4000元│            │代價，將該金項│
│    │家銀行樓有限公│                │04            │，合計12000 │            │鏈轉賣予一姓名│
│    │司            ├────────┼───────┤元，取得金項│            │年籍不詳之人，│
│    │              │91年6月10日19時5│富邦商業銀行  │鏈1 條      │            │所得供已日常花│
│    │              │2分許           │00000000000000│            │            │用            │
│    │              │                │00            │            │            │              │
│    │              ├────────┼───────┤            │            │              │
│    │              │91年6月10日19時5│慶豐商業銀行  │            │            │              │
│    │              │4分許           │00000000000000│            │            │              │
│    │              │                │09            │            │            │              │
├──┼───────┼────────┼───────┼──────┼──────┼───────┤
│3   │臺北市萬華區西│91年6月10日21時2│慶豐商業銀行  │華僑商業銀行│  同    上  │其中1 支行動電│
│    │寧南路36號1 樓│7分許           │00000000000000│及富邦商銀行│            │話以7000元之代│
│    │百分百行動通訊│                │09            │之信用卡，分│            │價轉賣予不詳之│
│    │行            ├────────┼───────┤別盜刷4000元│            │人，另一支行動│
│    │              │91年6月10日21時2│富邦商業銀行  │，慶豐商業銀│            │電話，則因配件│
│    │              │9分許           │00000000000000│行之信用卡，│            │未齊備，是魏士│
│    │              │                │00            │則盜刷10000 │            │欽於94年6 月14│
│    │              ├────────┼───────┤元，合計盜刷│            │日攜該行動電話│
│    │              │91年6月10日21時3│華僑商業銀行  │18000 元，以│            │，返回該通訊行│
│    │              │2分許           │00000000000000│取得行動電話│            │時，為警當場查│
│    │              │                │04            │2支         │            │獲            │
└──┴───────┴────────┴───────┴──────┴──────┴───────┘
